臺灣高等法院刑事判決　　　　　　　　　　　　　九十三年度上訴字第二０二四號
　　上　訴　人
　　即　被　告　甲○○
右上訴人因違反槍砲彈藥刀械管制條例案件，不服臺灣板橋地方法院九十三年度訴字
第六九九號，中華民國九十三年五月三十一日第一審判決（起訴案號：臺灣板橋地方
法院檢察署九十三年度核退偵字第二三○號），提起上訴，本院判決如左：
    主  文
上訴駁回。
    事  實
一、甲○○前因違反毒品危害防制條例案件，經臺灣板橋地方法院以九十二年度簡字
    第四○四二號判處有期徒刑十月確定，現仍執行中；復又因違反槍砲彈藥刀械管
    制條例案件，經臺灣板橋地方法院以九十二年度訴字第二四三六號判處有期徒刑
    四月確定，尚未執行（以上均不構成累犯）。其明知可發射子彈具有殺傷力之槍
    砲及具有殺傷力之子彈，係屬槍砲彈藥刀械管制條例管制之槍砲及彈藥，非經中
    央主管機關許可，不得持有，然為向友人炫耀，竟未經許可而於民國九十二年十
    月十一日，在臺北縣三重市○○街附近，向名為「陳志男」（綽號阿男）之年籍
    不詳成年男子借得以換裝土造金屬槍管方式改造而成機械性能良好、可擊發子彈
    而具傷殺力之仿BERETTA廠半自動手槍製造之金屬玩具手槍乙枝（查獲後編定槍
    枝管制編號為0000000000號，其內含彈匣乙個）及口徑為九釐米之制
    式子彈三顆，借得後即持有之。嗣於同年月二十一日十九時許，為警在臺北縣板
    橋市○○路一六六號四樓查獲，並扣得上開改造玩具手槍乙枝及制式子彈三顆。
二、案經臺北縣政府警察局汐止分局報告臺灣板橋地方法院檢察署檢察官偵查起訴。
    理  由
一、右揭犯罪事實，業據被告甲○○自白不諱，復有扣案改造玩具手槍乙枝（槍枝管
    制編號：0000000000號，內含彈匣乙個）及制式子彈三顆可資佐證，
    堪信被告自白應與事實相符。又扣案槍枝及子彈經送內政部警政署刑事警察局鑑
    定結果，確認係由仿BERETTA廠半自動手槍製造之金屬玩具手槍換裝土造金屬槍
    管方式改造而成，機械性能良好，可擊發適用之子彈，具殺傷力；另制式子彈三
    顆口徑均為九釐米，經試射後亦認具殺傷力，此有該局九十三年二月十日刑鑑字
    第○九三○○二六九二○號槍彈鑑驗書附卷可稽。此外，復有拍攝扣案改造玩具
    手槍及子彈匣之相片二幀附卷可稽，本件事證明確，被告未經許可而持有具殺傷
    力之改造玩具手槍與子彈之犯行，已足認定，應予依法論科。
二、按以玩具手槍改造而成可發射子彈具有殺傷力之槍枝，係屬槍砲彈藥刀械管制條
    例第十一條所定之「其他可發射子彈具有殺傷力之槍砲」，核被告所為，係犯槍
    砲彈藥刀械管制條例第十一條第四項之罪（未經許可持有改造玩具手槍部分）及
    同條例第十二條第四項之罪（未經許可持有子彈部分）。其以一行為觸犯上開二
    罪名，為想像競合犯，應依刑法第五十五條之規定從較重之同條例第十一條第四
    項之罪論處。原審認被告罪證明確，適用槍砲彈藥刀械管制條例第十一條第四項
    、第十二條第四項，刑法第十一條前段、第五十五條、第四十二條第二項、第三
    十八條第一項第一款，罰金罰鍰提高標準條例第二條，現行法規所定貨幣單位折
    算新臺幣條例第二條之規定，及審酌被告前因違反毒品危害防制條例案件，經臺
    灣板橋地方法院以九十二年度簡字第四○四二號判處有期徒刑十月確定，現仍執
    行中，復又因違反槍砲彈藥刀械管制條例案件，經臺灣板橋地方法院以九十二年
    度訴字第二四三六號判處有期徒刑四月確定，尚未執行，此有本院被告全國前案
    紀錄表在卷足稽，雖均不構成累犯，然已足證其素行不佳，智識程度為國中肄業
    （參警詢筆錄受詢問人教育程度欄），為向友人炫耀而為本件犯行之犯罪動機、
    行為方式、持有槍枝子彈之數量及期間、造成之危害、及在偵審中能自白犯行，
    犯後態度尚稱良好等一切情狀，量處有期徒刑一年五月，併科罰金新台幣三萬元
    ，及就罰金部分諭知易服勞役之標準，以資儆懲。復說明扣案改造手槍乙支（槍
    枝管制編號：0000000000號，內含彈匣乙個）為違禁物，應依刑法第
    三十八條第一項第一款併予以宣告沒收。另同時扣案之制式子彈三顆，業由內政
    部警政署刑事警察局於鑑定時試射而喪失子彈之作用與性質，已非違禁物品，且
    該三顆已試射之子彈雖係被告本件未經許可而持有子彈之犯罪所用之物，然因係
    被告向「陳志男」所借得之物而非自己所有之物，已如前述，核與刑法第三十八
    條第一項第一款、第二款之沒收要件均有未符，爰不併為沒收之宣告。其認事用
    法及量刑，均甚妥適，被告上訴意旨，指摘原判決量刑過重，核無理由，其上訴
    應予駁回。
據上論斷，應依刑事訴訟法第三百六十八條，判決如主文。
本案經檢察官沈世箴到庭執行職務。
中　　　華　　　民　　　國　　九十三　　年　　　八　　　月　　　三十一  日
                              臺灣高等法院刑事第二十一庭
                                  審判長法  官  葉  騰  瑞
                                        法  官  江  國  華
                                        法  官  莊  明  彰
右正本證明與原本無異。
如不服本判決，應於收受送達後十日內向本院提出上訴書狀，其未敘述上訴之理由者
並得於提起上訴後十日內向本院補提理由書（均須按他造當事人之人數附繕本）
                                        書記官  廖  逸  柔
中　　　華　　　民　　　國　　九十三　　年　　　九　　　月　　　一      日
附錄：本案論罪科刑法條全文
槍砲彈藥刀械管制條例第十一條
未經許可，製造、販賣或運輸第四條第一項第一款所稱其他可發射金屬或
子彈具有殺傷力之各式槍砲者，處五年以上有期徒刑，併科新臺幣一千萬
元以下罰金。
未經許可，轉讓、出租或出借前項所列槍砲者，處三年以上十年以下有期
徒刑，併科新臺幣七百萬元以下罰金。
意圖供自己或他人犯罪之用，而犯前二項之罪者，處無期徒刑或七年以上
有期徒刑，併科新臺幣一千萬元以下罰金。
未經許可，持有、寄藏或意圖販賣而陳列第一項所列槍砲者，處一年以上
七年以下有期徒刑，併科新臺幣七百萬元以下罰金。
第一項至第三項之未遂犯罰之。
槍砲彈藥刀械管制條例第十二條
未經許可，製造、販賣或運輸子彈者，處一年以上七年以下有期徒刑，併
科新台幣五百萬元以下罰金。
未經許可，轉讓、出租或出借子彈者，處六月以上五年以下有期徒刑，併
科新台幣三百萬元以下罰金。
意圖供自己或他人犯罪之用，而犯前二項之罪者，處三年以上十年以下有
期徒刑，併科新台幣七百萬元以下罰金。
未經許可，持有、寄藏或意圖販賣而陳列子彈者，處五年以下有期徒刑，
併科新台幣三百萬元以下罰金。
第一項至第三項之未遂犯罰之。
